台灣屏東地方法院刑事判決　　　　94年度簡上緝字第3 號
　　上　訴　人　臺灣屏東地方法院檢察署檢察官
　　被　　　告　甲○○
上列上訴人因被告違反毒品危害防制條例案件，對於中華民國94
年3 月23日本院所為簡易判決（94年度簡字第292 號）提起上訴
（原聲請簡易判決處刑案號：94年度毒偵字第239 號），及移送
併辦（94年度毒偵字第1162號），本院管轄第二審合議庭，認為
應適用通常程序審判，自為第一審判決，判決如下：
    主  文
原判決撤銷。
甲○○連續施用第二級毒品，處有期徒刑捌月。扣案之甲基安非
他命壹包（毛重零點參公克）沒收銷燬，玻璃球壹個、玻璃管壹
支均沒收。
    事  實
一、甲○○前分別於民國91、92年間因施用第二級毒品安非他命
    案件，先後二次經本院以91年度毒聲字第1158號裁定、92年
    度毒聲字第1733號裁定觀察、勒戒後，均認無繼續施用毒品
    之傾向，由臺灣屏東地方法院檢察署檢察官各於91年10月31
    日、93年11月4 日，以91年度毒偵字第1263號、93年度毒偵
    緝字第139 號不起訴處分確定。嗣於5年內，復基於施用第
    二級毒品之概括犯意，分別於（一）94年1 月3 日，在屏東
    縣竹田鄉○○村○○路21號住處；（二）94年1 月18日8 時
    許，在其前揭住處；皆用玻璃球吸食器以火燒烤之方式，連
    續施用第二級毒品甲基安非他命2 次，為警於94年1 月18日
    16時50分許，持搜索票，在其前揭住處查獲，並扣得其所有
    供施用毒品之器具玻璃管吸食器1 支。詎甲○○經警驗尿飭
    回後，仍不知悔改，復承前揭同一概括犯意，連續自94年4
    月30日起至同年5 月4 日上午8 時許止，仍於上揭住處，以
    相同之方法施用甲基安非他命多次，嗣於94年5 月4 日10時
    30分許，為警持搜索票，在其前揭住處查獲，並扣得其所有
    供施用毒品之器具玻璃球1 個、甲基安非他命1 包（毛重0.
    3 公克）。
二、案經屏東縣警察局報請臺灣屏東地方法院檢察署檢察官聲請
    簡易判決處刑及移送併辦。
    理  由
一、上揭犯罪事實業經被告甲○○自白不諱，並有施用毒品之器
　　具玻璃管吸食器1 支、玻璃球1 個、甲基安非他命1 包扣案
    可資佐證，其尿液經檢驗結果呈安非他命陽性反應，有臺灣
    檢驗科技股份有限公司之濫用藥物尿液檢驗報告1 份、尿液
    試劑檢驗結果1 份可證，其持有之白色結晶體1 包經檢驗結
    果呈甲基安非他命反應，有毒品類初步檢驗結果報告表1 份
    可證；又施用毒品安非他命後，尿液不致檢出甲基安非他命
    陽性反應，而施用甲基安非他命後，尿液則可檢出甲基安非
    他命其其代謝物安非他命，且目前國內緝獲之白色結晶或粉
    末狀安非他命毒品，成分多為甲基安非他命（參照行政院衛
    生署管制藥品管理局93年11月2 日管檢字第0930010499號函
    ），是本件被告所施用之第二級毒品應為甲基安非他命，亦
    可認定。再被告前分別於91、92年間因施用第二級毒品安非
    他命案件，先後二次經本院以91年度毒聲字第1158號裁定、
    92年度毒聲字第1733號裁定觀察、勒戒後，均認無繼續施用
    毒品之傾向，由臺灣屏東地方法院檢察署檢察官各於91年10
    月31日、93 年11 月4 日，以91年度毒偵字第1263號、93年
    度毒偵緝字第139 號不起訴處分確定，有卷附臺灣屏東地方
    法院檢察署刑案資料查註紀錄表、同署全國施用毒品案件紀
    錄表、臺灣高等法院被告全國前案紀錄表各1 份附卷可考，
    是本件被告所為施用毒品犯行，事證明確，應依法論科。
二、查甲基安非他命為毒品危害防制條例第2條第2項第2 款明定
    之第2 級毒品，不得持有及施用，核被告甲○○所為，係犯
    毒品危害防制條例第10條第2項之施用第2級毒品罪。其施用
    前持有第2 級毒品甲基安非他命之低度行為，應為其施用之
    高度行為所吸收，不另論罪；其先後多次施用第2 級毒品甲
    基安非他命犯行，時間緊接、犯罪構成要件相同，顯然基於
    概括犯意反覆為之，為連續犯，應依刑法第56條之規定論以
    1 罪，並依法加重其刑。又檢察官雖僅就被告94年1 月間之
    施用第二級毒品犯行提起公訴，惟其94年4 月30日後之施用
    第二級毒品犯行（即併案之94年度毒偵字第1162號），與檢
    察官起訴之犯行時間緊接、構成要件相同，具裁判上ㄧ罪關
    係，業如前述，自為本院審理範圍，附此敘明。爰審酌被告
    前經觀察、勒戒後，仍未戒斷其施用毒品之惡習，並參酌其
    素行狀況、犯罪之動機、目的、手段、所生戕害其身心情形
    及犯罪後坦承犯行，態度尚非惡劣等一切情狀，量處如主文
    所示之刑，並諭知易科罰金之折算標準，以資懲儆。
三、廢棄原判決之理由
    原審依施用第二級毒品罪予以論科，固非無見，惟原判決就
    被告94年4 月30日後之施用第二級毒品犯行未及併予審判，
    尚有未洽，檢察官上訴意旨執此指摘原判決不當，為有理由
    ，原判決既有上開違誤之處，自屬無可維持，應予撤銷改判
    。
    本件原審未及審酌被告併辦部分之連續施用第二級毒品罪行
    ，致未適用通常程序審理，其所踐行之簡易處刑程序違背法
    令，為保障當事人之審級利益，本院合議庭依通常訴訟程序
    審判後，按法院辦理刑事訴訟簡易程序案件應注意事項第14
    點規定，應撤銷原審判決，以第1 審法院之地位，自為第1
    審通常程序之判決。
四、沒收
    扣案之甲基安非他命壹包（毛重0.3 公克）為毒品，應沒收
    銷燬，玻璃球1 個、玻璃管1 支，係被告所有，供其施用毒
    品犯行所用之物，業據其供明在卷，爰依刑法第38條第1 項
    第2 款之規定，宣告沒收之。
五、據上論結
    應依刑事訴訟法第455條之1第3項、第369條第1項前段、第
    299條第1項前段，毒品危害防制條例第10條第2項、第18條
    第1項前段，刑法第11條、第56條、第38條第1項第2款，判
    決如主文。
本案經檢察官葉容芳到庭執行職務
中    華    民      國      94    年   11   月  15    日
                    屏東地方法院刑事第五庭
                              審判長法  官  石家禎
                                    法  官  李宜娟
                                    法  官  楊文廣
以上正本證明與原本無異。
如不服本判決應於收受本判決送達後十日內向本院提出上訴書狀
，其未敘述上訴理由者，並得於提起上訴後十日內向本院補提理
由書狀（均須按他造當事人之人數附繕本）「切勿逕送上級法院
」
                                    書記官  林鴻仁
中    華    民      國      94    年   11   月  15    日
附錄本判決論罪科刑法條全文
毒品危害防制條例第10條第2項
施用第二級毒品者，處 3 年以下有期徒刑。
毒品危害防制條例第18條第1項
查獲之第一、二級毒品及專供製造或施用第一、二級毒品之器具
，不問屬於犯人與否，均沒收銷燬之；查獲之第三、四級毒品及
製造或施用毒品之器具，無正當理由而擅自持有者，均沒入銷燬
之。但合於醫藥、研究或訓練之用者，得不予銷燬。
